# 请教陈版：多层持股会计核算

提问人：www 学习 时间：2018-07-03 12:52:40
陈老师您好： 15 年底 A公司持有B公司10%股权，将其作为可供出售金融资产核算； 16 年B公司原控股股东将其持有的B公司90%股权出售给F基金合伙企业，同时A持有该基金5%的股份，为LP 合伙人。 问题一：A对B的实际持股比例？ 问题二：A对基金F 和B的会计核算（假设A仅在其投资的F和B 中派遣懂事各 1 人，假设也不具备 1 票否决权）
答：问题一：A对B的持股比例=10%+5*90%=14.5% 答：问题二：A 对F基金虽然派驻 1 名懂事，不具备控制和重大影响，仍然按可供出售金融资产 成本法核算 A对B虽然派驻 1 名懂事，不具备控制和重大影响，仍然按可供出售金融资产 成本法核算 上述答案是否可以？

回答人：chenyiwei
1 、只有当A对基金F具备控制权时，F持有B的股权比例才会纳入考虑。因为此处A控制F的可能性不大（除非A是F的唯一劣后级且据此享有或承担F的绝大部分剩余风险和收益），所以仍只计算其自身直接持股的10%。 2 、建议参考《瑞华研究 2010 ～ 2016 汇编》
之“问题3-1-46（对持股比例不到20%，但派一名董事的参股公司能否按权益法核算）”，确定A对B有无重大影响。如无重大影响，则A直接持有B的股份仍作为金融资产核算；如具有重大影响的，应按权益法核算，但权益法核算的比例不包括通过基金F间接享有权益的比例。